Inventaris van het archief van Marie Anne Tellegen [levensjaren: 1893-1976], van haar ouders en van enkele anderen, over de jaren 1869-1976
Nationaal Archief, Den Haag
- Herman Jacob Dijckmeester (1847-1942), 6.
  H.J. Dijckmeester was een studiegenoot van Z.K.H. Prins Alexander te Leiden. De stukken zijn aan Marie Anne Tellegen uitgeleend en niet teruggegeven.
  - Ingekomen brieven van Z.K.H. Prins Alexander (1851-1884) en van diens adjudant W.Ch. Hojel (1831-1886), met brochures en knipsels inzake de door de prins gepubliceerde open brieven, portretfoto van de prins op zijn sterfbed en begeleidende brief van mr. F.Th. Dijckmeester (1917-2003) aan M.A. Tellegen., 1871, 1875-1876, 1879, 1882, 1884, 1954; 345; 1 omslag
- Marie Wilhelmine Barones van Tuyll van Serooskerken (1879-1959), 7.
  M.W. Barones van Tuyll van Serooskerken was historisch publiciste. Zij publiceerde ook onder het pseudoniem "M. de la Prise", dat zij ontleende aan een personage uit de roman Lettres Neuchâteloises (1784) van haar verwante Isabelle de Charrière (Belle van Zuylen (1740-1805). Een onuitgegeven manuscript van haar over "Madame de Charrière en haar familiekring" berust in de Koninklijke Bibliotheek te Den Haag (Zie Pierre H. Dubois 'Bij een manuscript van Belle van Zuylen' in Boek, bibliotheek en geesteswetenschappen, Opstellen door vrienden en collega's van dr. C. Reedijk geschreven ter gelegenheid van zijn aftreden als bibliothecaris van de Koninklijke Bibliotheek te 's-Gravenhage, Hilversum 1986).
  Blijkens de oorspronkelijke verpakking werden deze stukken circa 1970 aan Marie Anne Tellegen, waarschijnlijk ter inzage, toegezonden door Willem René Albert Baron van Tuyll van Serooskerken (1914-2000) en niet teruggeven.
  - Teksten van publicaties door Marie Wilhelmine Barones van Tuyll van Serooskerken(1879-1959), met bijlagen., 1922-1936 en z.d.; 346-361; 16 omslagen
    - De eenzamen van Port-Royal, typoscript, fragmenten, z.d. (1922), 346
    - 'De Winterkoningin en hare kinderen', manuscript, z.d. (1926), 347
      Gepubliceerd in Stemmen des Tijds, XV (1926), II, p. 1-27.
    - 'Belle van Zuylen en James Boswell 1765-1768', manuscript, z.d. (1926), 348
      Gepubliceerd in het Haagsch Maandblad, deel V (1926), p. 335-355.
    - 'Madame de Charrières later leven', manuscript, z.d. (1928), 349
      Gepubliceerd in het Haagsch Maandblad, deel X (1928), p. 302-316.
    - 'Giulia Gonzaga', manuscript, z.d. (1928), 350
      Gepubliceerd in Stemmen des Tijds, XVI (1928), p. 494-522.
    - De kleine scholen van Port-Royal en Pierre Thomas du Fossé, fragment-drukproef, met ingekomen brief van mr.dr. A.J. van den Bergh houdende commentaar op deze publicatie, 1929 en z.d., 351
    - 'Moeder en dochter, Madame de Sévigné en Madame de Grignan', manuscript en drukproef, met aantekenboekje, z.d. (1930), 352
      Gepubliceerd in Stemmen des Tijds, XIX (1930), p. 217-231 en 313-329.
    - 'De Sneeuwkoningin in Rome. Christina van Zweden en Kardinaal Azzolino', manuscript, z.d. (1931), 353
      Gepubliceerd in het Haagsch Maandblad, deel XV (1931), p. 624-640.
    - 'Margaretha van Oostenrijk, Hertogin van Savoye, Landvoogdes der Nederlanden en hare kerk te Brou', manuscript en drukproef, z.d. (1932), 354
      Gepubliceerd in Stemmen des Tijds, XXI (1932), p. 467-497.
    - 'Een vrouwenfiguur uit Willem van Oranjes vriendenkring. Christina van Denemarken, Hertogin van Milaan en Lotharingen, 1422-1590', manuscript, ,et exemplaar van het tijdschrift Boekcier met daarin een afbeelding van haar ex-libris, 1933 en z.d., 355
      Gepubliceerd in het Haagsch Maandblad, deel XX (1933), p. 66-82.
    - 'Een schaking onder Lodewijk XIV', manuscript, z.d. (1933), 356
      Gepubliceerd in het Haagsch Maandblad, deel XX (1933), p. 622-629.
    - 'De Erfprins te Oxford (1808-1811) (naar het Fonds Constant te Genève)', drukproef, 1934, 357
      Gepubliceerd in Bijdragen voor Vaderlandsche Geschiedenis en Oudheidkunde, 7e reeks (V) 1935, p. 1-32.
    - 'De jeugdjaren van Catharina de Groote', manuscript, z.d. (1935), 358
      Gepubliceerd in het Haagsch Maandblad, deel XXIII (1935), p. 282-293.
    - 'Brieven van Samuel de Constant aan zijn ouders 1700-1702', manuscript, typoscript en drukproef, 1936 en z.d., 359
      Gepubliceerd in Bijdragen voor Vaderlandsche Geschiedenis en Oudheidkunde, 7e reeks (VIII) 1937, p. 63-76.
    - 'Eene schaking onder Lodewijk XV', manuscript, z.d., 360
    - Fragmenten van teksten over Port-Royal, manuscript en typoscript, z.d., 361
- Stukken waarvan het verband met het archief niet duidelijk is, 8.
  - Bewijs van aandeel in de Provincial Orel-Vitebsk Railway Company, bewijzen van deelneming in de 5 % obligatielening ten laste van de Moskou-Smolensk-Spoorweg-Maatschappij, de 4 % obligatielening ten laste van de Südwest-Eisenbahn-Gesellschaft en de 4 % obligatielening ten laste van de Wladikawkas-Eisenbahn-Gesellschaft, met dividend- en couponbladen., 1869-1870, 1885; 362; 6 stukken
  - Foto's., 1906-1951 en z.d.; 363-364; 1 omslag en 1 pak
    - Van het exterieur en interieur van onbekende gebouwen, van onbekende landschappen, van het standbeeld "De Verwoeste Stad" in Rotterdam, van een watermolen en van een gracht, mogelijk in Leiden, 1906, 1951 en z.d., 363; 1 omslag
    - Van onbekende personen, 1934-1935, 1938 en z.d. (19e en 20e eeuw), 364
  - Schilderijtjes van haventaferelen door N.N., olieverf op doek.., Z.d. (ca. 1920); 365; 2 stukken
    Op de achterkant genummerd 242 en 243.
  - Aquarel door N.N. van een straatje met een vakwerkhuis., Z.d. (ca. 1950); 366; 1 stuk
  - Tekst van een toespraak door N.N. tot het bruidspaar Loly N.N. en Henk N.N., getypt., Z.d. (ca. 1955); 367; 1 stuk
- Voorlopig geseponeerde stukken, 9.
  - Stukken uit inventarisnummers 137 en 164, voor raadpleging gesloten tot na het overlijden van H.K.H Prinses Christina., 1965-1966; 368
  - Stukken uit inv.nr. 152, voor raadpleging gesloten tot na het overlijden van H.M. Koningin Beatrix, H.K.H. Prinses Irene en H.K.H. Prinses Christina., 1958; 369
  - Stuk uit inv.nr. 137, voor raadpleging gesloten tot na het overlijden van H.M. Koningin Beatrix, H.K.H. Prinses Irene en H.K.H. Prinses Margriet., 1960; 370
  - Stukken uit inv.nrs. 137, 146 en 153, voor raadpleging gesloten tot na het overlijden van H.K.H. Prinses Margriet., 1952-1953, 1955 en 1962; 371
  - Stukken uit inv.nrs. 146 en 163, voor raadpleging gesloten tot na het overlijden van H.M. Koningin Beatrix en H.K.H. Prinses Irene., 1953, 1960; 372
  - Stuk uit inv.nrs. 137, voor raadpleging gesloten tot na het overlijden van H.M. Koningin Beatrix., 1967; 373
  - Stuk uit inv.nr. 164, voor raadpleging gesloten tot na het overlijden van C.J.L.M. de Beaufort-Sickinghe., 1976; 374
  - Stuk uit inv.nr. 163, voor raadpleging gesloten tot na het overlijden van K. Kohnstamm-Sillem en Max Kohnstamm., 1957; 375
  - Stukken uit inv.nrs. 163 en 164, voor raadpleging gesloten tot na het overlijden van Max Kohnstamm., 1956, 1958-1959, 1966; ---
    Voorheen inv.nr. 377
    Deze stukken zijn na het overlijden van Kohnstamm terug ingevoegd in de nummers 163 en 164
  - Stuk uit inv.nr. 137, voor raadpleging gesloten tot 1-1 2024., Z.d.; 378
    Openbaarheid beperkt tot 1 januari 2024